# 绿化园林工程计入固定资产还是长期待摊费用

提问人：香港会计师 时间：2018-02-23 09:20:23
刚看了下，公司把园林工程，如绿化工程，园林部分，苗木，绿化部分，园林软景工程，硬景工程等都计入固定资产，残值率10%。
现在公司要重新装修，原值 1000 多万，导致出现金额较大的处置损失。想问下，大家觉得这部分是计入固定资产还是长期待摊费用比较好，残值率10%是不是太高了？

回答人：chenyiwei
可参考《瑞华研究 2010 ～ 2016 汇编》之“问题1-1-10（绿化支出的会计处理）”。除非绿化是用于旅游景点美化或者环保强制性要求，否则一般的绿化支出无法保证为企业带来未来经济利益，建议发生时直接费用化处理。

提问人：香港会计师 时间：2018-02-27 10:01:13
谢谢 版主 我这家公司是酒店 是否可以理解：绿化也是为了吸引客户入住酒店，而计入固定资产呢

回答人：chenyiwei
可以。